# 请教陈版主，对境外子公司权益性借款转为非权益性借款的问题

提问人：meishu008 时间：2022-09-16 12:56:28
境内A公司（人民币作为记账本位币）近十五年以来，累计向其境外全资子公司（子公司美元作为记账本位币）借出资金约 10 亿美元，截至目前尚未收回，母公司挂账长期应收款，子公司挂账长期应付款，。当初根据 19 号准则指南，视同该借款为“实质上构成对子公司净投资的长期债权，截至目前，A公司在合并报表层面累计调整的其他综合收益金额 6 亿元人民币。
问题：A公司本年拟收回借款或是将借款的性质转为非权益借款，对于A公司在合并报表层面累计调整的其他综合收益 6 亿元人民币应如何处理，能否转为当期损益？

回答人：chenyiwei
这类有权益性借款（视同对境外经营子公司的净投资）的折算产生的“其他综合收益——外币折算差额”，在后续丧失对该子公司控制权时才能转为损益。
如果只是收回借款，则此前借款期间累积的其他综合收益不能转入损益。
如果是转为非权益借款，则此前作为权益性借款（净投资）期间累积的其他综合收益也不能转入损益，而是继续保留在其他综合收益中，到丧失控制权时一并转入损益。同时，自转为非权益性借款之日起，该笔借款新产生的汇兑损益正常计入损益处理，上述其他综合收益的金额不再变动。